【裁判字號】    92,交聲,1320
【裁判日期】    921006
【裁判案由】    交管條例聲異
【裁判全文】
臺灣板橋地方法院交通事件裁定                  九十二年度交聲字第一三二號
    原處分機關  交通部公路總局臺北區監理所
    異  議  人  甲○○
    即受處分人
右列異議人即受處分人因違反道路交通管理處罰條例案件，對於交通部公路總局臺北
區監理所於民國九十二年七月十日所為之處分（原處分案號：北監自裁字裁四─Ｃ
Ｐ二二九七五一號），聲明異議，本院裁定如左：
    主  文
異議駁回。
    理  由
一、異議意旨略以：異議人即受處分人甲○○主張伊所有之ＸＢ－二九五三號自小客
    車，確於九十二年五月十四日下午停放於中華民國耕者有其田公益協進會洽公私
    地上，並未違規；裁決內容與事實不符，且有侵權之嫌云云。原處分機關略以：
    執勤員警於九十二年五月十四日十六時五分，在板橋市○○路○段處查獲ＸＢ－
    二九五三號車因「在禁止臨時停車處所停車」違規，遂逕行舉發等語。
二、按汽車駕駛人停車時，在禁止臨時停車處所停車者，處新臺幣（下同）六百元以
    上一千二百元以下之罰鍰，道路交通管理處罰條例第五十六條第一項第一款定有
    明文。
三、經查，本件異議人甲○○所有之車號ＸＢ－二九五三號自小客車，於上開時、地
    在劃設有紅線之禁止臨時停車路段違規停車之事實，有舉發違反道路交通管理事
    件通知單一紙及採證照片一幀在卷可稽，並為異議人所自承，堪信為真實。按道
    路交通管理處罰條例所指之道路，乃係指公路、街道、巷衖、廣場、騎樓、走廊
    或其他供公眾通行之地方，該條例第三條第一款定有明文，本件依舉發採證照片
    所示，違規地點顯係供公眾通行之地方，縱係私人土地，但既已供公眾通行使用
    ，即屬該條例所指之道路。又該路段於九十二年三月十三日經臺北縣板橋市公所
    劃設為禁止臨時停車之紅線，有臺北縣板橋市公所九十二年九月廿九日北縣板工
    字第Ｚ○○○○○○○○○號函一件在卷可憑，異議人在該處違規停車，即屬影
    響有害公眾通行之公共利益，自應依法受罰，而與該地所有權係歸屬私人或政府
    無關。異議人雖辯稱該地為私有地，惟私有土地既成公眾通行之道路，如有公用
    地役關係存在，此項道路之土地即已成為他有公物之公共用物，土地所有人雖有
    所有權，但其所有權之行使應受限制，不得違反供公眾通行之目的，是異議人所
    辯自不足採。綜上，本件違規事證明確，異議人在禁止臨時停車處所停車之違規
    行為，堪予認定。
四、從而，原處分機關依據上開法條規定，並審酌異議人違規情節輕重，裁處罰鍰新
    臺幣九百元整，無何違誤，量罰亦甚妥適，應予維持，本件異議為無理由，應予
    駁回。
五、據上論斷，應依道路交通案件處理辦法第十九條，裁定如主文。
中      華      民      國      九十二      年      十      月    六    日
                              臺灣板橋地方法院交通法庭
      法  官    連育群
右正本證明與原本無異。
如不服本裁定應於送達後五日內向本院提出抗告狀。
                                      書記官    蘇宥維
中      華      民      國      九十二      年      十      月    六    日


司法院資訊處製作；財團法人民間司法改革基金會備份。
